Dictionaries/dictionaries-master/sr/sr-Latn.aff
FLAG num
SFX 727 Y 15
SFX 727 a ak
SFX 727 a aka
SFX 727 a aku
SFX 727 a ače
SFX 727 a akom
SFX 727 a aci
SFX 727 a acima
SFX 727 a ake
SFX 727 a anka
SFX 727 a anke
SFX 727 a anki
SFX 727 a anku
SFX 727 a anko
SFX 727 a ankom
SFX 727 a ankama

SFX 728 Y 16
SFX 728 ska čin
SFX 728 ska čina
SFX 728 ska činu
SFX 728 ska čine
SFX 728 ska činom
SFX 728 ska ci
SFX 728 ska aka
SFX 728 ska cima
SFX 728 ska ke
SFX 728 ska kinja
SFX 728 ska kinje
SFX 728 ska kinji
SFX 728 ska kinju
SFX 728 ska kinjo
SFX 728 ska kinjom
SFX 728 ska kinjama

SFX 729 Y 16
SFX 729 gu žanin
SFX 729 gu žanina
SFX 729 gu žaninu
SFX 729 gu žanine
SFX 729 gu žaninom
SFX 729 gu žani
SFX 729 gu žana
SFX 729 gu žanima
SFX 729 gu žane
SFX 729 gu žanka
SFX 729 gu žanke
SFX 729 gu žanki
SFX 729 gu žanku
SFX 729 gu žanko
SFX 729 gu žankom
SFX 729 gu žankama

SFX 730 Y 16
SFX 730 i ijanac
SFX 730 i ijanca
SFX 730 i ijancu
SFX 730 i ijanče
SFX 730 i ijancem
SFX 730 i ijanci
SFX 730 i ijanaca
SFX 730 i ijancima
SFX 730 i ijance
SFX 730 i ijanka
SFX 730 i ijanke
SFX 730 i ijanki
SFX 730 i ijanku
SFX 730 i ijanko
SFX 730 i ijankom
SFX 730 i ijankama

SFX 731 Y 14
SFX 731 ska z
SFX 731 ska za
SFX 731 ska zu
SFX 731 ska zom
SFX 731 ska zi
SFX 731 ska zima
SFX 731 ska ze
SFX 731 ska skinja
SFX 731 ska skinje
SFX 731 ska skinji
SFX 731 ska skinju
SFX 731 ska skinjo
SFX 731 ska skinjom
SFX 731 ska skinjama

SFX 732 Y 16
SFX 732 ji jac
SFX 732 ji jca
SFX 732 ji jcu
SFX 732 ji jče
SFX 732 ji jcem
SFX 732 ji jci
SFX 732 ji jaca
SFX 732 ji jcima
SFX 732 ji jce
SFX 732 ji jka
SFX 732 ji jke
SFX 732 ji jki
SFX 732 ji jku
SFX 732 ji jko
SFX 732 ji jkom
SFX 732 ji jkama

SFX 733 Y 16
SFX 733 le eanac
SFX 733 le eanca
SFX 733 le eancu
SFX 733 le eanče
SFX 733 le eancem
SFX 733 le eanci
SFX 733 le eanaca
SFX 733 le eancima
SFX 733 le eance
SFX 733 le eanka
SFX 733 le eanke
SFX 733 le eanki
SFX 733 le eanku
SFX 733 le eanko
SFX 733 le eankom
SFX 733 le eankama

SFX 734 Y 16
SFX 734 v ljanin
SFX 734 v ljanina
SFX 734 v ljaninu
SFX 734 v ljanine
SFX 734 v ljaninom
SFX 734 v ljani
SFX 734 v ljana
SFX 734 v ljanima
SFX 734 v ljane
SFX 734 v ljanka
SFX 734 v ljanke
SFX 734 v ljanki
SFX 734 v ljanku
SFX 734 v ljanko
SFX 734 v ljankom
SFX 734 v ljankama

SFX 735 Y 16
SFX 735 ina ac
SFX 735 ina ca
SFX 735 ina cu
SFX 735 ina če
SFX 735 ina cem
SFX 735 ina čani
SFX 735 ina čana
SFX 735 ina čanima
SFX 735 ina čane
SFX 735 ina ka
SFX 735 ina ke
SFX 735 ina ki
SFX 735 ina ku
SFX 735 ina ko
SFX 735 ina kom
SFX 735 ina kama

SFX 736 Y 16
SFX 736 dija đanin
SFX 736 dija đanina
SFX 736 dija đaninu
SFX 736 dija đanine
SFX 736 dija đaninom
SFX 736 dija đani
SFX 736 dija đana
SFX 736 dija đanima
SFX 736 dija đane
SFX 736 dija đanka
SFX 736 dija đanke
SFX 736 dija đanki
SFX 736 dija đanku
SFX 736 dija đanko
SFX 736 dija đankom
SFX 736 dija đankama

SFX 737 Y 14
SFX 737 tska t
SFX 737 tska ta
SFX 737 tska tu
SFX 737 tska tom
SFX 737 tska ti
SFX 737 tska tima
SFX 737 tska te
SFX 737 tska tica
SFX 737 tska tice
SFX 737 tska tici
SFX 737 tska ticu
SFX 737 tska tico
SFX 737 tska ticom
SFX 737 tska ticama

SFX 738 Y 16
SFX 738 v vac
SFX 738 v vca
SFX 738 v vcu
SFX 738 v vče
SFX 738 v vcem
SFX 738 v vci
SFX 738 v vaca
SFX 738 v vcima
SFX 738 v vce
SFX 738 v vka
SFX 738 v vke
SFX 738 v vki
SFX 738 v vku
SFX 738 v vko
SFX 738 v vkom
SFX 738 v vkama

SFX 739 Y 14
SFX 739 eška h
SFX 739 eška ha
SFX 739 eška hu
SFX 739 eška hom
SFX 739 eška si
SFX 739 eška sima
SFX 739 eška he
SFX 739 eška hinja
SFX 739 eška hinje
SFX 739 eška hinji
SFX 739 eška hinju
SFX 739 eška hinjo
SFX 739 eška hinjom
SFX 739 eška hinjama

SFX 740 Y 16
SFX 740 bu uljanin
SFX 740 bu uljanina
SFX 740 bu uljaninu
SFX 740 bu uljanine
SFX 740 bu uljaninom
SFX 740 bu uljani
SFX 740 bu uljana
SFX 740 bu uljanima
SFX 740 bu uljane
SFX 740 bu uljanka
SFX 740 bu uljanke
SFX 740 bu uljanki
SFX 740 bu uljanku
SFX 740 bu uljanko
SFX 740 bu uljankom
SFX 740 bu uljankama

SFX 741 Y 16
SFX 741 dska đanin
SFX 741 dska đanina
SFX 741 dska đaninu
SFX 741 dska đanine
SFX 741 dska đaninom
SFX 741 dska đani
SFX 741 dska đana
SFX 741 dska đanima
SFX 741 dska đane
SFX 741 dska đanka
SFX 741 dska đanke
SFX 741 dska đanki
SFX 741 dska đanku
SFX 741 dska đanko
SFX 741 dska đankom
SFX 741 dska đankama

SFX 742 Y 16
SFX 742 ska lanđanin
SFX 742 ska lanđanina
SFX 742 ska lanđaninu
SFX 742 ska lanđanine
SFX 742 ska lanđaninom
SFX 742 ska lanđani
SFX 742 ska lanđana
SFX 742 ska lanđanima
SFX 742 ska lanđane
SFX 742 ska lanđanka
SFX 742 ska lanđanke
SFX 742 ska lanđanki
SFX 742 ska lanđanku
SFX 742 ska lanđanko
SFX 742 ska lanđankom
SFX 742 ska lanđankama

SFX 743 Y 16
SFX 743 ija ac
SFX 743 ija ca
SFX 743 ija cu
SFX 743 ija če
SFX 743 ija cem
SFX 743 ija ci
SFX 743 ija aca
SFX 743 ija cima
SFX 743 ija ce
SFX 743 ija kinja
SFX 743 ija kinje
SFX 743 ija kinji
SFX 743 ija kinju
SFX 743 ija kinjo
SFX 743 ija kinjom
SFX 743 ija kinjama

SFX 744 Y 16
SFX 744 ja nac
SFX 744 ja nca
SFX 744 ja ncu
SFX 744 ja nče
SFX 744 ja ncem
SFX 744 ja nci
SFX 744 ja naca
SFX 744 ja ncima
SFX 744 ja nce
SFX 744 ja nka
SFX 744 ja nke
SFX 744 ja nki
SFX 744 ja nku
SFX 744 ja nko
SFX 744 ja nkom
SFX 744 ja nkama

SFX 745 Y 13
SFX 745 i a
SFX 745 i e
SFX 745 i i
SFX 745 i im
SFX 745 i ima
SFX 745 i ih
SFX 745 i o
SFX 745 i og
SFX 745 i oga
SFX 745 i oj
SFX 745 i om
SFX 745 i ome
SFX 745 i u

SFX 746 Y 14
SFX 746 ni an
SFX 746 ni na
SFX 746 ni ne
SFX 746 ni ni
SFX 746 ni nim
SFX 746 ni nima
SFX 746 ni nih
SFX 746 ni no
SFX 746 ni nog
SFX 746 ni noga
SFX 746 ni noj
SFX 746 ni nom
SFX 746 ni nome
SFX 746 ni nu

SFX 747 Y 14
SFX 747 n n
SFX 747 n na
SFX 747 n ne
SFX 747 n ni
SFX 747 n nim
SFX 747 n nima
SFX 747 n nih
SFX 747 n no
SFX 747 n nog
SFX 747 n noga
SFX 747 n noj
SFX 747 n nom
SFX 747 n nome
SFX 747 n nu

SFX 748 Y 14
SFX 748 t t
SFX 748 t ta
SFX 748 t te
SFX 748 t ti
SFX 748 t tim
SFX 748 t tima
SFX 748 t tih
SFX 748 t to
SFX 748 t tog
SFX 748 t toga
SFX 748 t toj
SFX 748 t tom
SFX 748 t tome
SFX 748 t tu

SFX 749 Y 14
SFX 749 v v
SFX 749 v va
SFX 749 v ve
SFX 749 v vi
SFX 749 v vim
SFX 749 v vima
SFX 749 v vih
SFX 749 v vo
SFX 749 v vog
SFX 749 v voga
SFX 749 v voj
SFX 749 v vom
SFX 749 v vome
SFX 749 v vu

SFX 750 Y 13
SFX 750 i a
SFX 750 i e
SFX 750 i eg
SFX 750 i ega
SFX 750 i em
SFX 750 i emu
SFX 750 i i
SFX 750 i im
SFX 750 i ima
SFX 750 i ih
SFX 750 i oj
SFX 750 i om
SFX 750 i u

SFX 751 Y 14
SFX 751 k k
SFX 751 k ka
SFX 751 k ke
SFX 751 k ki
SFX 751 k kim
SFX 751 k kima
SFX 751 k kih
SFX 751 k ko
SFX 751 k kog
SFX 751 k koga
SFX 751 k koj
SFX 751 k kom
SFX 751 k kome
SFX 751 k ku

SFX 752 Y 14
SFX 752 đ đ
SFX 752 đ đa
SFX 752 đ đe
SFX 752 đ đeg
SFX 752 đ đega
SFX 752 đ đem
SFX 752 đ đemu
SFX 752 đ đi
SFX 752 đ đim
SFX 752 đ đima
SFX 752 đ đih
SFX 752 đ đoj
SFX 752 đ đom
SFX 752 đ đu

SFX 753 Y 14
SFX 753 ž ž
SFX 753 ž ža
SFX 753 ž že
SFX 753 ž žeg
SFX 753 ž žega
SFX 753 ž žem
SFX 753 ž žemu
SFX 753 ž ži
SFX 753 ž žim
SFX 753 ž žima
SFX 753 ž žih
SFX 753 ž žoj
SFX 753 ž žom
SFX 753 ž žu

SFX 754 Y 14
SFX 754 tan tan
SFX 754 tan na
SFX 754 tan ne
SFX 754 tan ni
SFX 754 tan nim
SFX 754 tan nima
SFX 754 tan nih
SFX 754 tan no
SFX 754 tan nog
SFX 754 tan noga
SFX 754 tan noj
SFX 754 tan nom
SFX 754 tan nome
SFX 754 tan nu

SFX 755 Y 14
SFX 755 d d
SFX 755 d da
SFX 755 d de
SFX 755 d di
SFX 755 d dim
SFX 755 d dima
SFX 755 d dih
SFX 755 d do
SFX 755 d dog
SFX 755 d doga
SFX 755 d doj
SFX 755 d dom
SFX 755 d dome
SFX 755 d du

SFX 756 Y 14
SFX 756 g g
SFX 756 g ga
SFX 756 g ge
SFX 756 g gi
SFX 756 g gim
SFX 756 g gima
SFX 756 g gih
SFX 756 g go
SFX 756 g gog
SFX 756 g goga
SFX 756 g goj
SFX 756 g gom
SFX 756 g gome
SFX 756 g gu

SFX 757 Y 14
SFX 757 s s
SFX 757 s sa
SFX 757 s se
SFX 757 s si
SFX 757 s sim
SFX 757 s sima
SFX 757 s sih
SFX 757 s so
SFX 757 s sog
SFX 757 s soga
SFX 757 s soj
SFX 757 s som
SFX 757 s some
SFX 757 s su
